臺灣臺北地方法院民事裁定             100年度訴字第5353號
原      告  羅杏英
            蔡啟仲
            蔡宜樺
            蔡宜真
訴訟代理人  鄭穎律師
被      告  百揚科技股份有限公司
兼  法  定
代  理  人  黃意從
上列當事人間請求損害賠償事件，本院裁定如下：
    主    文
本件移送臺灣士林地方法院。
    理    由
一、按訴訟，由被告住所地之法院管轄；對於私法人或其他得為
    訴訟當事人之團體之訴訟，由其主事務所或主營業所所在地
    之法院管轄；因侵權行為涉訟者，得由行為地之法院管轄，
    民事訴訟法第1條第1項前段、第2條第2項、第15條第1項定
    有明文。又按訴訟之全部或一部，法院認為無管轄權者，依
    原告聲請或依職權以裁定移送於其管轄法院，民事訴訟法第
    28條第1項亦有明文規定。
二、原告起訴主張被告黃意從駕駛被告百揚科技股份有限公司（
    下稱百揚公司）所有之休旅車，於民國99年9月17日不慎撞
    及原告羅杏英，致原告羅杏英多處骨折、皮膚缺損、擦傷等
    傷害，原告羅杏英爰依民法第184條及公司法第28條請求被
    告連帶賠償醫療費、照護費、復健費、車資、勞動減損等費
    用，共計新臺幣（下同）3,941,314元，又原告蔡啟仲、蔡
    宜樺、蔡宜真為原告羅杏英之配偶及子女，因上開侵權行為
    受有非財產上之損害，爰依民法第193條第1項、第195條第1
    、3項請求被告連帶分別賠償50萬元、30萬元、30萬元。並
    聲明：(一)被告應連帶給付原告羅杏英3,941,314元及自起訴
    狀繕本送達翌日起至清償日止，按年息5%計算之利息；(二)被
    告應連帶給付原告蔡啟仲50萬元及自起訴狀繕本送達翌日起
    至清償日止，按年息5%計算之利息；(三)被告應連帶給付原告
    蔡宜樺30萬元及自起訴狀繕本送達翌日起至清償日止，按年
    息5%計算之利息；(四)被告應連帶給付原告蔡宜真30萬元及自
    起訴狀繕本送達翌日起至清償日止，按年息5%計算之利息；
    (五)願供擔保，請准宣告假執行。
三、經查，被告百揚公司之事務所設於臺北市○○區○○路4段
    188號9樓，被告黃意從住於臺北市○○區○○路587巷1之1
    號4樓，均在臺灣士林地方法院管轄區域內，而不在本院管
    轄區域內，此有臺北市士林區調解委員會100年民調字第033
    4號調解不成立證明書在卷可稽（見本院卷第26頁），又依
    原告主張之事實，原告係對被告等人主張侵權行為損害賠償
    ，其侵權行為係發生於臺北市士林區，此有臺北市政府警察
    局交通大隊道路交通事故現場圖在卷可稽（見本院卷第20頁
    ），是綜上所述，本件自應由共同訴訟之被告住所地、事務
    所所在地、侵權行為地之管轄法院即臺灣士林地方法院管轄
    ，玆原告向本院起訴，顯係違誤，爰依職權將本件移送於管
    轄之臺灣士林地方法院。
四、依民事訴訟法第28條第1項，裁定如主文。
中    華    民    國    100    年    12   月    21    日
                  民事第一庭    法  官  熊志強
以上正本係照原本作成。
如對本裁定抗告須於裁定送達後10日內向本院提出抗告狀，並繳
納抗告費新臺幣1,000元。
中    華    民    國    100    年    12   月    21    日
                                書記官  謝盈敏